# 审计小朋友求助帖

提问人：大黎 au 时间：2019-12-22 08:05:12
在审计的时候，发现企业采购了空调和红外感应风淋室，这是属于固定资产了吧？已经付了款项还没来票，企业就做了借：其他应付款贷：银行存款，等到来票再冲。按照权责发生制，我做审计调整借：固定资产借：应交税费_应交增值税 _进项税额贷：其他应付款
这样对吗？还是做费用化呢？

回答人：chenyiwei
关键是看所采购的空调和红外感应风淋室是否符合固定资产的定义和确认条件，包括：
1 、为生产商品、提供劳务、出租或经营管理而持有的；
2 、使用寿命超过一个会计年度；
3 、单位价值高于该企业的固定资产单位金额下限。
同时满足上述条件的，应在达到预定可使用状态时转入固定资产并计提折旧，不能一次性费用化。